臺灣桃園地方法院刑事裁定
111年度聲字第3474號
聲  請  人  陳柏廷



上列聲請人因違反槍砲彈藥刀械管制條例案件（111 年度訴字第
525號），聲請發還扣押物，本院裁定如下：
    主  文
扣案如附表所示之物發還陳柏廷。
    理  由
一、聲請意旨略以：聲請人陳柏廷因違反槍砲彈藥刀械管制條例
    案件，遭扣押如附表所示之物，認已無留存之必要，爰聲請
    發還該物等語。
二、按可為證據或得沒收之物，得扣押之；扣押物若無留存之必
    要者，不待案件終結，應以法院之裁定或檢察官命令發還之
    ，刑事訴訟法第133條第1項、第142條第1項前段分別定有明
    文。而所謂扣押物無留存之必要者，乃指非得沒收之物，且
    又無留作證據之必要者，始得依上開規定發還；倘扣押物尚
    有留存之必要者，即得不予發還。又該等扣押物有無留存之
    必要，並不以係得沒收之物為限，且有無繼續扣押必要，應
    由事實審法院依案件發展、事實調查，予以審酌（最高法院
    107年度台抗字第766號裁定意旨參照）。故扣押物有無繼續
    扣押必要，案件所繫屬之法院自得依職權衡酌訴訟程序之進
    行程度、事證調查之必要性，而為裁量。
三、經查，聲請人所涉違反槍砲彈藥刀械管制條例案件，經臺灣
    桃園地方檢察署檢察官偵查後，認聲請人犯罪嫌疑不足，以
    110年度偵字第22514號、第23270號為不起訴處分確定在案
    ，又聲請人所有如附表所示之物，經桃園市政府警察局大溪
    分局於偵查中扣押等情，有上開不起訴處分書及桃園市政府
    警察局扣押物品目錄表在卷可查。
四、本院審酌扣案如附表所示之物係聲請人所有之物，檢察官起
    訴書並未將聲請人所有如附表所示之物引用為證據，且卷內
    並無證據足認如附表所示之物係供本案犯罪所用或犯罪預備
    之物、或為因犯罪所生或所得之物，此外，經本院以電話詢
    問檢察官對於本院發還如附表所示之物有何意見，經檢察官
    表示：沒有意見，同意發還等語，亦有本院公務電話紀錄在
    卷可參，是認扣案如附表所示之物應已無繼續扣押於本院之
    必要。末以，扣案如附表所示之物並非違禁物，且無其他第
    三人出面對該等扣案物品主張權利，亦未經檢察官認為屬何
    人犯罪之證據，是上開扣押物非可為證據或得沒收之物，而
    無留存必要。從而，聲請人聲請發還上開扣押物，核無不合
    ，應予准許。
五、依刑事訴訟法第142條第1項前段、第220條，裁定如主文。
中　　華　　民　　國　　111 　年　　12　　月　　16　　日
                  刑事第十八庭審判長法  官  陳囿辰
                                    法  官  羅文鴻
                                    法  官  姚懿珊 
以上正本證明與原本無異。
如不服本裁定，應於裁定送達後5 日內向本院提出抗告狀。
　　　　　　　　　　　　　　　      書記官　張妤安
中　　華　　民　　國　　111 　年　　12　　月　　16　　日
附表
物品名稱 IPHONE 11手機一支 （含門號0000000000號之SIM卡1張）